Inventaris van het archief van de Commissie van Advies voor de Woningbouw, 1941-1995
Nationaal Archief, Den Haag
Commissie van Advies voor de Woningbouw
VROM / Adviescommissie voor de Woningbouw
1941-1995
V10
2.90 meter; 456 inventarisnummers.
Normale geschreven, getypte en gedrukte documenten.
Nationaal Archief, Den Haag
Ministerie van Binnenlandse Zaken / Commissie van advies voor de woningbouw (1941-1946)
Ministerie van Openbare Werken en Wederopbouw / Commissie van advies voor de woningbouw (1946-1948)
Ministerie van Wederopbouw en Volkshuisvesting / Commissie van advies voor de woningbouw (1948-1957)
Ministerie van Volkshuisvesting en Bouwnijverheid / Commissie van advies voor de woningbouw (1957-1966)
Ministerie van Volkshuisvesting en Ruimtelijke Ordening / Commissie van advies voor de woningbouw (1966-1983)
Het archief bevat stukken betreffende de organisatie vanaf de instelling van de commissie, zoals notulen, agenda's en vergaderstukken. Verder zijn in dit archief te vinden stukken betreffende uitgebrachte adviezen aan de Minister of Staatssecretaris van Volkshuisvesting en Ruimtelijke Ordening, bijvoorbeeld aangaande subsidieregelingen, rehabilitatie van oude stadsgedeelten, budgettaire gevolgen van beleidsmaatregelen en tevens een lijst van niet uitgebrachte adviezen.
Archiefvorming
Geschiedenis van de archiefvormer
1941-1969 (deel 1)
Al sinds 1901 is de staat belast met de zorg voor de volkshuisvesting. Voor die tijd was de volkshuisvesting veelal in particuliere handen. Het gevolg was dat veel gezinnen slecht en krap gehuisvest waren. Dit leidde vaak tot onhygiënische woontoestanden. Aan het eind van de 19e eeuw trad een verandering in door de komst van de woningbouwvere-ningen, die naar verbetering van de woningbouw streefden. De initiatieven van de woningbouwcorporaties en enkele filantropische ondernemers droeg echter nog weinig bij aan een gezonde woonsituatie. Eerst de Woningwet van de liberale minister van Binnenlandse Zaken Goeman Borgesius gaf in 1901 landelijk regels voor de kwaliteit van de volkshuisvesting.
Na de inval van de Duitsers in de meidagen 1940 werd de taak voor de herbouw door opperbevelhebber van het Nederlandse leger generaal Winkelman opgedragen aan ir. J.A. Ringers, Algemeen Gevolmachtigde voor de Wederopbouw en Bouwnijverheid. Deze werd vanaf 1941 bijgestaan door de Commissie van Advies voor de Woningbouw, die vraagstukken van woningvoorziening en financiële steun voor woningbouw behandelde.
De commissie werd ingesteld door de Secretarissen-Generaal van de departementen van Binnenlandse Zaken en Financiën, alsmede door de Algemeen Gemachtigde zelf. De commissie telde vijf leden. In 1945 ging de zorg voor de volkshuisvesting over naar het nieuw ingestelde Ministerie van Openbare Werken en Wederopbouw, welke benaming in maart 1947 werd gewijzigd in Ministerie van Wederopbouw en Volkshuisvesting.
Gedurende de periode 1941-1946 heeft de commissie plenair en in kleine commissie vergaderd. Deze kleine commissie behandelde specifieke onderwerpen als de vraag-stukken met betrekking tot de Woningwet en bevoorschotting van de financiering van de woningbouw. De door de kleine commissie uitgewerkte voorstellen werden in de plenaire commissie, of grote commissie, besproken. De grote commissie bracht de voorstellen daarna uit aan de Algemene Gemachtigde voor de Wederopbouw en voor de Bouwnijverheid.
In 1946 werd de commissie ontbonden, doch in 1947 opnieuw ingesteld, bij een gemeenschappelijke beschikking van de Ministers van Wederopbouw en Volkshuis-vesting, Financiën en Binnenlandse Zaken op basis van het Woningbesluit. De nieuwe commissie kreeg tot taak de Minister van Wederopbouw en Volkshuisvesting van advies te dienen bij alle vragen welke zich in de praktijk voordoen inzake de bouw, de exploi-tatie van woningen en de daarbij te volgen regels en richtlijnen. De commissie kwam te ressorteren onder de in 1946 ingestelde Centrale Directie voor de Wederopbouw en de Volkshuisvesting. In 1956 wijzigde de benaming van deze directie in Centrale Directie van de Volkshuisvesting en de Bouwnijverheid, daarbij aansluitend op de nieuwe benaming van het departement Ministerie van Volkshuisvesting en de Bouwnijverheid (1956-1965). Daarna wijzigde de naam in Ministerie van Volkshuisvesting en Ruimtelijke Ordening, 1965-1981.
Staatsalmanakken, 1947-1969.
Samenstelling van de Commissie van Advies voor de Woningbouw in 1941
Voorzitter Mr. P.M. van der Drift, Ministerie van Binnenlandse Zaken (hoofd afdeling Volkshuisvesting)
Secretaris J.M. Hardeman Ministerie van Binnenlandse Zaken (referendaris)
Leden Mr. H. van der Kaa Ministerie van Binnenlandse Zaken (hoofdinspecteur Volkshuisvesting)
Dr. Ir. Z. IJ. van der Mee Algemeen Gemachtigde voor de Wederopbouw en de Bouwnijverheid.Ministerie van Binnenlandse Zaken (algemeen secretaris)
J. Bakker Ministerie van Financiën (administrateur)
1970- 1995 (deel 2)
De Commissie (zie voor de periode 1941-1969 deel 1) vergaderde na 1970 frequenter. Aanvankelijk kwam de commissie twee maal per jaar bijeen. Door het omvangrijker worden van de volkshuisvesting en de stadsvernieuwing werden de werkzaamheden van de commissie uitgebreider. Door deze toename van de werkzaamheden veranderde de werkwijze. Een nieuw reglement voor de commissie was noodzakelijk. Bij een gemeenschappelijke beschikking van de Ministers van Volkshuisvesting en Ruimtelijke Ordening, van Binnenlandse Zaken en van Financiën van 7 december 1981, resp.10 februari 1982 en 12 maart 1982, had een reorganisatie plaats, waarbij de commissie opnieuw werd ingesteld.
Zie inventarisnr 1.
De commissie werd nu bij elke maatregel inzake de volkshuisvesting gehoord en kon ook ongevraagd advies uitbrengen bij principiële beleidsvragen en beslissingen.
Omdat de volkshuisvesting een rijkstaak doch ook een gemeentelijke taak is diende de Minister van Binnenlandse Zaken op de hoogte te worden gehouden van de door de commissie uitgebrachte adviezen. Vanwege de financiële consequenties van volkshuisvestingsmaatregelen voor de rijksfinanciën was regelmatig contact met de Minister van Financiën nodig.
De commissie was behalve een orgaan voor het uitbrengen van adviezen ook een overleggroep tussen de Ministers van Volkshuisvesting en Ruimtelijke Ordening, Binnenlandse Zaken en Financiën. Het secretariaat berustte bij het Directoraat-Generaal van de Volkshuisvesting, dat in de periode 1965-1982 deel uitmaakte van het Ministerie van Volkshuisvesting en Ruimtelijke Ordening en vanaf 1982 van het Ministerie van Volkshuisvesting, Ruimtelijke Ordening en Milieubeheer.
In de gemeenschappelijke instellingsbeschikking was ook een werkgroep voorgechreven. Deze werkgroep bereidde de plenaire vergaderingen voor, behandelde de technische details van de volkshuisvesting en onderzocht het algemeen beleid, waarover de commissie overleg pleegde, gaf advies of werd gehoord. De werkgroep maakte het concept-advies op, dat de commissie daarna in de plenaire vergadering behandelde. Vervolgens werd het definitieve advies opgemaakt, dat aan de Minister werd uitgebracht.
Samenstelling van de Commissie van Advies voor de Woningbouw in 1970
Voorzitter Mr. J.W.G. Floor Ministerie van Volkshuisvesting en Ruimtelijke Ordening
Secretaris Mr. A.F.J.M. Kampschöer Ministerie van Volkshuisvesting en Ruimtelijke Ordening
Leden Mej. Mr. J.S. Verhagen Ministerie van Volkshuisvesting en Ruimtelijke Ordening
Hr. J. Mulder Ministerie van Binnenlandse Zaken
Hr. M.H.A. Meinen Ministerie van Binnenlandse Zaken
Hr. C.J.M. Zaaijer Ministerie van Financiën
Drs. E.A. Leidekker Ministerie van Financiën
Samenstelling van de Commissie van Advies voor de Woningbouw in 1982
Voorzitter Ir. J.M. Koopman Directeur-Generaal van de Volkshuisvesting van het Ministerie van Volkshuisvesting en Ruimtelijke Ordening
Voorzitter Dr. Ir. A. Hoelen (plv) Plv. Directeur-Generaal van de Volkshuisvesting
Secretaris Drs. H.J.M. ter Braak Hoofd van de Hoofdafdeling Financiële Zaken
Drs. R. van Damme (plv) Medewerker van de Hoofdafdeling Financiële Zaken
Leden Mr. A. Steensma Directoraat-Generaal van de Volkshuisvesting
Dhr. Haeser (plv) Directoraat-Generaal van de Volkshuisvesting
Drs. W.C. Verbaan Directoraat-Generaal van de Volkshuisvesting
Drs. P.M. Verhaar Directoraat-Generaal van de Volkshuisvesting
G.J.S Uhl Ministerie van Binnenlandse Zaken
Mr. H.W. van Heuven (plv) Ministerie van Binnenlandse Zaken
Drs. P. Verwoerd Ministerie van Financiën
Drs. H.W.O.L.M. Korte (plv) Ministerie van Financiën
Geschiedenis van het archiefbeheer
Sinds de instelling van de Commissie van Advies voor de Woningbouw in 1941 werd door het secretariaat een archief gevormd. Agenda's zijn niet altijd aangetroffen. Het archief was afgesteld op tien-jarenblokken. De stukken over de periode 1941-1982 werden in 1990 overgeplaatst naar de Dienst Documentaire Informatie, Semi-Statisch Archief van het Ministerie van Volkshuisvesting, Ruimtelijke Ordening en Milieubeheer te Den Haag. De stukken over de periode 1983-1995 zijn in 1999 overgeplaatst.
De verwerving van het archief
Overbrenging van een overheidsarchief
De verwerving van het archief
Het archief is krachtens bepalingen van de Archiefwet overgebracht.
Inhoud en structuur van het archief
01.01.02
Selectie en vernietiging
De omvang van het archief bedroeg voor de aanvang van de bewerking 1 meter en na de bewerking 0.75 meter, hetgeen neerkomt op een vernietigingspercentage van 25 %. Deze stukken zijn vernietigd op basis van de vernietigingslijst VROM, onderdeel Bedrijfsvoering vastgesteld bij Besluit van minister van WVC van 4 november 1993 nr. A.93.934 gepubliceerd in de Staatscourant van 21 december 1993 nr.445.
Aanwijzingen voor de gebruiker
Openbaarheidsbeperkingen
Volledig openbaar.
Materiële beperkingen
Aanvraaginstructie
Openbare archiefstukken kunnen online worden aangevraagd en gereserveerd. U kunt dit ook via de terminals in de studiezaal van het Nationaal Archief doen. Om te kunnen reserveren dient u de volgende stappen te volgen:
U maakt een profiel aan op www.gahetna.nl, en logt vervolgens in
Via de archiefinventaris (alleen de beschrijvingen met rode nummers) selecteert u het gewenste archiefstuk door op de knop 'Reserveren' te klikken
In het volgende scherm geeft u aan op welke dag u het archiefstuk wilt inzien
Indien u zich bevindt in de studiezaal en een tafelnummer heeft ontvangen kunt u dit nummer vermelden. Als u geen tafelnummer heeft kunt u tafelnummer 777 laten staan
Vervolgens bevestigt u uw reservering door deze te versturen.
Verwant materiaal
Beschikbaarheid van kopieën
Bijlagen
Lijst van in de inventaris gebruikte afkortingen
ADL
Algemene Dagelijkse Levensbehoeften
BGS
Beschikking Geldelijke Steun
BGSEW
Beschikking Geldelijke Steun Woonwagens
BLS
Bescherming Lokatiesubsidies
BTW
Belasting Toegevoegde Waarde
BW
Bescherming Woonwagens
BWS
Bescherming Woninggebonden Subsidies
CBS
Centraal Bureau voor de Statistiek
DKP
Dynamische Kostprijsparameters
HGB
Huurgewenningsbijdrage
HPW
Huurprijzenwet
HIS
Individuele Huursubsidie
MG
Ministerie aan Gemeenten
MPS
Meerjarenplan Stadsvernieuwing
NKS
Normkostensysteem
O en W
Onderwijs en Wetenschappen
PREGO
Proefprojecten Rationeel Energiegebruik in de Gebouwde Omgeving
RGSHV
Regeling Geldelijke Steun Huurvoorzieningen
RVK
Rijksvoorkeurswoningen
SGB
Subsidie Grote Bouwlokaties
WSDV
Wet op de Stads- en Dorpsvernieuwing
W en V
Welzijn en Volksgezondheid
Beschrijving van de series en archiefbestanddelen
- Deel 1, 1941-1946 en 1947-1969
  - Stukken van algemene aard.
    - Notulen van de grote commissie van de Commisie van Advies voor de Woningbouw., 1941-1944; 378-380
      - 1941, april-dec, 378
      - 1942, jan.-dec, 379
      - 1943-1944, (incompleet), 380
    - Agenda's en vergaderstukken van de grote commissie van de Commisie van Advies voor de Woningbouw., 1941-1944; 381-385
      - 1941, 381
      - 1942, jan-april, 382
      - 1942, mei-dec, 383
      - 1943, (incompleet), 384
      - 1944, (incompleet), 385
    - Notulen van de kleine commissie van de Commisie van Advies voor de Woningbouw., 1941-1946; 386-389
      - 1941, 386
      - 1942, 387
      - 1943-1944, (niet geheel compleet), 388
      - 1945-1946, 389
    - Agenda's en vergaderstukken van de kleine commissie van de Commisie van Advies voor de Woningbouw., 1941-1946; 390-398
      - 1941, jan-sept, 390
      - 1941, sept-dec, 391
      - 1942, 392
      - 1943, jan-mei, 393
      - 1943, mei-nov, 394
      - 1944, 395
      - 1945, 396
      - 1946, mrt-april, 397
      - 1946, mei-juni, 398
    - Notulen van de Commisie van Advies voor de Woningbouw., 1947-1969; 399-406
      - 1947-1948, 399
      - 1949-1950, 400
      - 1951-1952, 401
      - 1953-1954, 402
      - 1955-1956, 403
      - 1957-1958, 404
      - 1959, 405
      - 1960-1969, 406
    - Agenda's en vergaderstukken van de Commisie van Advies voor de Woningbouw., 1947-1959; 407-413
      - 1947, 407
      - 1948, 408
      - 1949, 409
      - 1950-1951, 410
      - 1952, 411
      - 1953-1954, 412
      - 1955-1959, 413
  - Stukken betreffende bijzondere onderwerpen.
    - Beschikking van de Secetarissen- Generaal van de Departementen van Binnenlandse Zaken en Financiën en de Algemeen Gemachtigde voor de Wederopbouw en de Bouwnijverheid, houdende de instelling van de commissie en de benoeming van de leden., 1941; 414
    - Adviezen, uitgebracht aan de Algemeen Gemachtigde voor de Wederopbouw en voor de Bouwnijverheid omtrent te treffen maatregelen op het gebied van de woningbouw, met bijlagen., 1941-1946; 415-423
      - Bevordering van de bouw van eigen woningen, 1941, 415
      - Architectenhonorarium, 1941, 1942, 1944, 416
      - Woningbouw voor Helderse vluchtelingen, 1941-1943, 417
      - Woningbouw per gemeente A -Z, 1941-1944, 418
      - Hypotheken, 1941-1946, 419
      - Prijzen bij vervreemding van onroerende zaken, 1942, 420
      - Toelatingsbesluit bouwnijverheid, 1942-1943, 421
      - Wederopbouw van woningen, 1942-1945, 422
      - Noodwoningbouw, 1945, 423
    - Stukken betreffende de instelling, samenstelling en werkwijze van de Commisie van Advies voor de Woningbouw., 1947-1948; 424
    - Adviezen uitgebracht aan de Minister en de Directeur-Generaal voor de Volkshuisvesting omtrent te treffen maatregelen op het gebied van de volkshuisvesting en de bouwnijverheid, met bijlagen., 1947-1956; 425-445
      - Financieringsregeling woningbouw 1947, 1947-1952, 425
      - Staatsgarantie t.b.v. de kapitaalvoorziening woningwetbouw, 1948, 426
      - Tegemoetkoming in kosten bij vrijwillig afstaan van woonruimte, 1948, 427
      - Regeling architectenhonorarium, 1948, 428
      - Financiële regeling bij de bouw van duplexwoningen, 1948,1951, 429
      - Premieregeling woningverbetering en -splitsing, 1948-1954, 430
      - Huur van woningwetwoningen, 1948-1954, 431
      - Financiële afwikkeling woningwetbouw, 1948-1954, 432
      - Woningvoorziening voor landarbeiders, 1949-1950, 433
      - Woningbouw met verminderde rijksbijdrage, 1950, 434
      - Federaties van woningbouwverenigingen, 1950-1952, 435
      - Premieregeling woningbouw 1950, 1950, 1952, 436
      - Huisvesting bejaarden, 1950-1953, 437
      - Bijdragen inzake de krotopruiming, 1950-1954, 438
      - Woningbouw in de Wieringermeer, 1951, 439
      - Extra stortingen in de onderhoudsfondsen van de Stichting "Thuis Best" te Heerlen, 1951-1956, 440
      - Beschikking bijdragen woningwetbouw, 1951-1955, 441
      - Saneringsplannen in de gemeenten Brielle, Maastricht en Sneek, 1951-1956, 442
      - Premie- en bijdrageregeling woningbouw 1953, 1953-1958, 443
      - Bevordering eigen woningbezit, 1956, 444
      - Krotopruimingsregeling voor huurwoningen en verhuispremie, 1956, 445
    - Adviezen, uitgebracht aan de Minister van Volkshuisvesting en Bouwnijverheid omtrent te treffen maatregelen op gebied van de volkshuisvesting en de bouwnijverheid, met bijlagen., 1960-1969; 446-456
      - Saneringsplannen per gemeente, 1960-1962, 446
      - Eigendomsoverdracht en verkoop van woningwetwoningen aan bewoners, 1960,1967, 447
      - Premie- en bijdragebeschikking woningbouw, 1960, 1963-1964., 448
      - Subsidieregelingen woningbouw, 1960-1969, 449
      - Rijksbijdragen aan gemeenten voor saneringen van bebouwde kommen, 1961-1962, 450
      - Krotopruiming en -verwerving, 1961-1968, 451
      - Verlening van financiële faciliteiten ter bevordering van het eigen woningbezit in de ongesubsidieerde sector, 1963, 452
      - Huur- en subsidiebeleid, 1963-1964, 453
      - Besluit geldelijke steun volkshuisvesting, 1965-1969, 454
      - Subsidieregeling bij verbetering van woningen en woonbuurten, 1967-1969, 455
      - Aanvullende inviduele subsidies, 1969, 456
- Deel 2, 1970-1995
  - Organisatie.
    - Stukken betreffende de hernieuwde instelling, de samenstelling en de werkwijze van de Commissie van Advies voor de Woningbouw., 1981-1982, 1985-1986; 1
    - Notulen van de Commissie van Advies voor de Woningbouw., 1970-1974, 1977-1978, 1980-1995; 2-15
      Incompleet met name de notulen 18-6-1979, 11-9-1979, 19-12-1979, 1-2-1980, 18-12-1981,18-2-1987, 1992-1995 m.u.v. 11-3-1992, 15-4-1992, 8-9-1993, 15-9-1994, 22-6-1994 en 22-8-1995
      - 1970-1971, 2
      - 1972-1974, 3
      - 1977, 4
      - 1978, 5
      - 1980-1981, 6
      - 1982, 7
      - 1983-1984, 8
      - 1985, 9
      - 1986, 10
      - 1987-1988, 11
      - 1989, 12
      - 1990, 13
      - 1991, 14
      - 1992-1995, 15
    - Agenda's en vergaderstukken van de Commissie van Advies voor de Woningbouw., 1977-1993; 16-25
      met hiaten
      - 1977-1980, 16
      - 1981-1983, 17
      - 1984, 18
      - April-Nov. 1985, 19
      - Dec.1985, 20
      - 1986-1987, 21
      - 1988-1989, 22
      - 1990, 23
      - 1991, 24
      - 1992-1993, 25
    - Verslagen van gecombineerde vergaderingen van de Interdepartementale Stuurgroep Decentralisatie Volkshuisvesting en de Commissie van Advies voor de Woningbouw, over de concept-nota Normkostensysteem., 1986-1987; 26
    - Notulen van de Werkgroep van de Commissie van Advies voor de Woningbouw., 1981-1993; 27-33
      Incompleet notulen 11-6-1986, 21-9-1990, 3-3-1992, 1994-1995
      - 1981-1984, 27
      - 1985-1986, 28
      - 1987-1988, 29
      - 1989, 30
      - 1990, 31
      - 1991, 32
      - 1992-1993, 33
    - Agenda's en vergaderstukken van de Werkgroep van de Commissie van Advies voor de Woningbouw., 1981-1993, 1995; 34-42
      Incompleet 28-1-1992, 3-3-1992, 7-4-1992, 16-6-1992
      - 1981-1984, 34
      - April-Nov. 1985, 35
      - Dec. 1985, 36
      - 1986-1989, 37
      - Maart-Nov. 1990, 38
      - Dec. 1990, 39
      - 1991-1992, 40
      - Juni 1993 - Juli 1993, 41
      - Aug. 1993 - Sept. 1993, 13-6-1995 en 22-8-1995, 42
  - Taak.
    - Uitgebrachte adviezen., A
      - Adviezen, uitgebracht aan de Minister of Staatssecretaris van Volkshuisvesting en Ruimtelijke Ordening omtrent te treffen maatregelen op het gebied van de volkshuisvesting en de ruimtelijke ordening, met bijlagen., 43-294
        1970-1995
        - Aanvullende huursubsidies, 1970, 1972-1973, 43
        - Herziening subsidieregelingen woningbouw, 1970-1972, 1977-1978, 44
        - Financiering van permanente woongebouwen voor huisvesting van buitenlandse arbeidskrachten, 1971, 45
        - Rehabilitatie van oude stadsgedeelten, 1971, 46
        - Verhoging van exploitatiekosten woningwetwoningen en particuliere huur-woningen in het kader van de herziening van de jaarlijkse bijdragen in verband met huurverhogingen, 1971, 1973, 47
        - Beleidsnota Volkshuisvesting, 1972, 48
        - Budgettaire gevolgen van beleidsmaatregelen ten aanzien van stadsvernieuwing, 1972, 49
        - Suppletoire begroting voor het dienstjaar 1973 betrekking hebbend op voor- stellen tot wijzigingen van de Beschikking geldelijke steun aan bewoners bij krotopruiming, doorstroming en woningverbetering, 1973, 50
        - Het verstrekken van jaarlijkse bijdragen aan toegelaten instellingen en gemeenten wegens verbetering van hun vooroorlogse woningen, 1973, 51
        - Wijziging van de Beschikking geldelijke steun volkshuisvesting in verband met de verruiming van de mogelijkheden bij gemeentelijke garantieverlening, 1973, 52
        - Huurgewenningsbijdrage bij woningverbetering, 1973-1974, 53
        - Financiering voor het verbeteren van woningwetwoningen, 1973-1974, 1979-1980, 54
        - Wijziging van de Beschikking geldelijke steun rehabilitatie en de Beschikking geldelijke steun voor het verbeteren van woningen, 1974, 55
        - Warmte-isolatie woningen, 1974, 56
        - Herziening van de rijkssteun bij stadsvernieuwing, 1974-1975, 57
        - Beschikking geldelijke steun verbetering particuliere woningen, 1975-1976, 1978-1979, 58
        - Experimenteel woningbouwprogramma, 1976, 59
          Geen adviesaanvraag
        - Interim-saldoregeling, 1977, 60
        - Herziening regeling huurgewenningsbijdragen, 1977, 61
        - Regelingen experimentele woningbouw in goede en goedkope woningen, 1977, 62
        - Wijziging van de regeling extra bijdrage bejaardenwoningen, 1977, 63
        - Aanpassing individuele huursubsidie, 1977-1978, 64
        - Contactpersonen bij stadsvernieuwing, 1977-1978, 65
        - Tijdelijke huisvesting bij stadsvernieuwing, 1977-1980, 66
        - Herziening normbedragen exploitatiekosten van woningwetwoningen en particuliere huurwoningen, 1977, 1980-1982, 67
        - Aanpassing jaarlijkse bijdrage Beschikking geldelijke steun eigen woningen, 1975, 1977, 68
        - Herziening Beschikking geldelijke steun huurwoningen 1975, 1977-1985, 69
        - Herziening Beschikking geldelijke steun bij afbraak van krotten, 1978, 70
        - Subsidieregeling verbetering van de woonomgeving, 1978, 71
        - Herziening Beschikking geldelijke steun eigen woningen, 1978-1979, 1981-1983, 72
        - Aankoop van woningen door toegelaten instelling en gemeenten met het doel deze woningen te verbeteren, 1979, 73
        - Beleggersbouw, 1979, 74
        - Tekorten exploitatie parkeergarages in Ouder-Amstel, 1979, 75
        - Interim-regeling voor het parkeren bij het wonen in plannen met hoge dichtheden, 1979, 76
        - Huurprijsvaststelling in stadsvernieuwingsgebieden vanaf 1 januari 1981, 1980, 77
        - Regeling voor het verbeteren van woningen van toegelaten instellingen en gemeenten, 1980, 78
        - Verbetering particuliere woningen, 1980, 79
        - Herziening Beschikking geldelijke steun woonwagens, 1980-1982, 80
        - Huurverhoging bij woningverbetering, 1981, 81
        - Wijziging verhuiskostenregelingen bij woningverbetering en krotopruiming, 1981-1982, 82
        - Minderhedenbeleid, 1982, 83
        - Overbruggingssubsidie, 1982, 84
        - Woonruimte in bestaande panden, 1982, 85
        - Wijziging Beschikking geldelijke steun huisvesting gehandicapten, 1982, 86
        - Aankoop particuliere woningen, 1983, 87
        - Aanpassing grondkosten normbedragen lokatiesubsidie, aanpassing parameters dynamische eindwaardeberekeningen en aanpassing grensbedragen kosten voorbereiding en toezicht voor het jaar 1984, 1983, 88
        - Aanpassing normbedragen exploitatiekosten van woningwetwoningen en particuliere huurwoningen, 1983, 89
        - Aanpassing parameters grondexploitatieberekeningen, 1983, 90
        - Afkoop van de bestaande aankoopsubsidies, 1983, 91
        - Beschikking geldelijke steun verbetering particuliere woningen 1979/II Wijziging monumenhoofdstuk, 1983, 92
        - Harmonisatie ineens, 1983, 93
        - Meerjarenplan stadsvernieuwing, 1983, 94
        - Nieuwe regelgeving inzake groot-onderhoud en verbetering van woningwetwoningen (inclusief aangekocht particulier bezit), 1983, 95
        - Nota eigen woningbezit, 1983, 96
        - Toeslag voorbereidingskosten stadsvernieuwing, 1983, 97
        - Wijziging Beschikking geldelijke steun bewoners bij woningverbetering en krotopruiming en Beschikking geldelijke steun bejaarden bij verhuizing, 1983, 98